【裁判字號】    97,國貿,6
【裁判日期】    980331
【裁判案由】    給付貨款
【裁判全文】
臺灣臺北地方法院民事判決               97年度國貿字第6號
原      告  America Fluoro Technology Co. Ltd.
                        , W.
法定代理人  甲○○○○○○○○.
訴訟代理人  羅豐胤律師
            洪明儒律師
被      告  中環股份有限公司
法定代理人  乙○○
訴訟代理人  葉大殷律師
            李貞儀律師
            林怡芳律師
上當事人間請求給付貨款事件，本院於民國98年3 月11日言詞
辯論終結，判決如下：
    主  文
被告應給付原告美金拾萬零陸佰貳拾伍元，及自民國九十七年
一月十一日起至清償日止，按年息百分之五計算之利息。
原告其餘之訴駁回。
訴訟費用由被告負擔三分之二，餘由原告負擔。
本判決第一項於原告以美金壹拾萬零貳佰零捌元供擔保後，得假
執行。但被告以美金拾萬零陸佰貳拾伍元為原告預供擔保後，
得免為假執行。
原告其餘假執行之聲請駁回。
    事  實  及  理  由
一、原告主張：原告於民國96年9 至11月間，出售TFP 四氟丙醇
    等產品（下稱系爭產品）予被告，約定貨款為美金（下同）
    601,250 元，經原告於97年1 月10日催告付款後，被告僅支
    付半數，尚積欠300,625 元未給付。又原告於96年11月26日
    ，復出售系爭產品予被告，約定貨款為180,375 元，屢經催
    討，被告仍未給付。爰基於貨款給付請求權。聲明：（一）
    被告應給付原告481,000 元，及其中300,625 元部分，自97
    年1 月11日起算至清償日止，另美金180,375 元部分，自起
    訴狀繕本送達翌日即97年6 月5 日起算至清償日止，按年息
    百分之5 計算之利息。（二）願供擔保，請准宣告假執行。
二、被告則以：上開貨款300,625 元部分，固不爭執原告曾於97
    年1 月10日催告付款，但該批貨款之給付日期應為97年2 月
    25日，原告自97年1 月11日起計算利息，並無理由；上開貨
    款180,375元部分，原告尚未交貨；另原告關係企業台氟科
    技股份有限公司、佳年貿易有限公司所供應之染料，侵害第
    三人ＣＩＢＡ公司之專利權，致ＣＩＢＡ公司在美國對被告
    提起專利侵權訴訟，被告不得已與ＣＩＢＡ公司達成和解，
    賠償2,000,000元，自得以此金額主張抵銷等語，資為抗辯
    。聲明：（一）原告之訴駁回。（二）願供擔保，請准宣告
    免為假執行。
三、經查，原告主張其於96年9 至11月間，出售系爭產品予被告
    ，被告尚積欠貨款300,625 元未給付乙節，為被告所不爭執
    ，並有被告委請法律事務所發予原告之函件記載「America
    Fluoro Technology Co. Ltd （指原告）…指稱本公司（指
    被告）積欠貨款總計美金601,250 元…，惟查本公司與Amer
    ica FluoroT echnology Co. Ltd 約定…，本公司並聲明將
    依約於97年1 月25日及2 月25日支付上開貨款…」等語在卷
    可參。已徵被告確積欠原告貨款300,625 元屬實。則原告此
    部分請求，即屬有據，堪值採取。又原告主張此部分貨款利
    息應自催告翌日即97年1 月11日起計算，固為被告所否認，
    並以前開情詞置辯。然查，一般商業買賣，交貨結算後次月
    付款乃屬常態，如有特約延後付款，應屬特例，按當事人主
    張有利於己之事實者，就其事實有舉證之責任。民事訴訟法
    第277 條前段定有明文。所謂舉證係指就爭訟事實提出足供
    法院對其所主張者為有利認定之證據而言，若所舉證據，不
    能對其爭訟事實為相當之證明，自無從認定其主張為真正。
    據此，被告自應就所辯96年11月、12月交貨結算後90天付款
    之延後請款特例，負證明之責。本件被告既未提出證據資料
    證明兩造有前開延後請款約定之事實，則依前開說明，自應
    由被告負擔無法舉證之不利益。從而，原告主張此部分貨款
    於96年12月31日屆期，利息應自催告翌日即97年1 月11日起
    計算，洵屬有據，自為可採。
四、另原告固主張於96年11月26日，復出售系爭產品予被告，約
    定貨款為180,375 元，屢經催討，被告仍未給付云云，並提
    出詢証函、交接驗收單、運送清單等件為憑，惟為被告所否
    認，並以原告尚未交貨等語為辯。但查，縱認上開詢証函、
    交接驗收單、運送清單為真實，充其量亦僅能證明系爭產品
    有運往被告公司之事實，無足證明被告是否接收該批貨物。
    此外，原告復未提出證據資料證明交貨予被告之事實，則依
    舉證責任分配之法則，自無從為有利於原告之認定。
五、又被告固基於侵權行為法律關係，以前開事由對原告主張抵
    銷云云。然按原告並非自然人，其侵權行為責任之發生，必
    須以其董事或其他有代表權人因執行職務所加於他人之損害
    ，或其員工因執行職務不法侵害他人之權利，始需與行為人
    連帶負賠償之責任，其本身並無侵權能力甚明。則被告主張
    原告侵權，應屬誤會。從而，被告基於侵權行為法律關係，
    主張抵銷，即屬無據，不足採取。至被告聲請傳訊證人賴怡
    君、陳明宗以證明實際侵權行為人為原告，而非上開原告關
    係企業，已無必要，附此敘明。
六、綜上所述，原告基於貨款給付請求權，訴請被告給付300,62
    5 元，及自97年1 月11日起算至清償日止，按年息百分之5
    計算之利息，為有理由，應予准許；原告逾此部分之請求，
    為無理由，應予駁回。至逾此範圍之請求，為無理由，應予
    駁回。
七、兩造分別陳明願供擔保請准宣告假執行或免為假執行，就原
    告勝訴部分，核無不合，爰分別酌定如主文第四項所示相當
    之擔保金額，併准許之。至原告敗訴部份，其假執行之聲請
    ，失其依附，應予駁回。
八、本件為判決基礎之法律關係已臻明確，兩造其餘之攻擊防禦
    方法核與判決結果不生影響，毋庸一一論列，併此敘明。
九、據上論結，本件原告之訴為一部有理由，一部無理由，依民
    事訴訟法第79條、第390 條第2 項、第392 條第2 項，判決
    如主文。
中    華    民    國    98    年    3     月    31    日
                  民事第二庭   法  官  黃呈熹
以上正本係照原本作成。
如對本判決上訴，須於判決送達後二十日內向本院提出上訴狀。
中    華    民    國    98    年    3     月    31    日
                               書記官  傅美蓮


司法院資訊處製作；財團法人民間司法改革基金會備份。
